# 请教陈版一个现金流量表列报的问题

提问人：LBYBLB 时间：2012-05-27 13:24:31
A、B、C公司系同受同一实际控制人控制的关联公司。 2011 年A公司由于资金周转困难，故向B公司拆借较大金额资金，B公司自身也没有足够的资金，又向C公司拆借（暂且不考虑A公司为什么不直接向C公司拆借资金的疑问)。各关联公司拆借资金均不计利息且借款期限均较短(9个月)。 借出时： 1 、B公司收到从C公司拆借而来的资金是放在收到其他与经营活动有关的现金中还是放在收到其他与筹资活动有关的现金中？ 2 、B公司支付给A公司的资金是放在支付的其他与经营活动有关的现金中还是放在支付其他与投资活动有关的现金中？ 归还时： 1 、B公司收到A公司偿还的资金是放在收到其他与经营活动有关的现金还是放在收到与投资活动有关的现金中？ 2 、B公司偿还给C公司的资金是放在支付的其他与经营活动有关的现金还是放在支付其他与筹资活动有关的现金中？ 注：A公司偿还B公司资金时，有一部分是通过背书应收票据的方式来偿还，是否违背没有经济交易实质的票据背书？

回答人：chenyiwei
此类资金拆借在现金流量表上的列报方式并无统一规定。一般理解所考虑的主要因素有：涉及金额大小；借款期限长短，以及是否签订了明确约定还款时间、计息标准的借款协议；借入和偿还的频率；等等。 本案例中，如果借款金额较大，且期限为 9 个月（基本上认为不属于短期资金周转），所以建议借出方按投资活动列报，借入方按筹资活动列报。